【裁判字號】    95,台上,4541
【裁判日期】    950817
【裁判案由】    搶奪
【裁判全文】
最高法院刑事判決            九十五年度台上字第四五四一號
    上  訴  人  台灣高等法院檢察署檢察官
    上  訴  人
    即  被  告  甲○○
                        樓（另案在台灣台北監獄台北分監執
                        行）
上列上訴人等因被告搶奪案件，不服台灣高等法院中華民國九十
五年六月八日第二審判決（九十五年度上訴字第一一九九號，起
訴案號：台灣板橋地方法院檢察署九十四年度偵字第九二四九、
九五一四、九八五三、一０六０四、一０七三七、一０００四號
），提起上訴，本院判決如下：
    主  文
上訴駁回。
    理  由
一搶奪部分：
(一)、檢察官之上訴部分：
按刑事訴訟法第三百七十七條規定，上訴於第三審法院，非以判
決違背法令為理由，不得為之。是提起第三審上訴，應以原判決
違背法令為理由，係屬法定要件。如果上訴理由書狀並未依據卷
內訴訟資料，具體指摘原判決不適用何種法則或如何適用不當，
或所指摘原判決違法情事，顯與法律規定得為第三審上訴理由之
違法情形，不相適合時，均應認其上訴為違背法律上之程式，予
以駁回。本件檢察官上訴意旨略稱：被告於本件判決前，與姓名
年籍不詳之成年男子意圖為自己不法所有之犯意聯絡，於民國九
十四年九月六日十七時十五分許，在台北縣新莊市○○街九十號
前，共同騎乘車號LEG－052重機車，搶奪被害人陳志惠之皮包（
內有新台幣一千五百元、項鍊一條、手錶一只），得手後逃逸（
詳台灣板橋地方法院檢察署九十五年度偵字第一五０三八號卷）
。而被告該犯行與本件之犯罪時間緊接，手段相同，所犯罪名又
同一，顯係基於概括犯意反覆為之，為連續犯，屬裁判上一罪之
案件，依審判不可分原則，此部分犯行應為起訴效力所及，原審
未及斟酌審判，有刑事訴訟法第三百七十八條判決不適用法則之
違背法令情事，難認原判決允當等語。
惟查原審係依憑被告甲○○之自白、被害人之指述及原判決附表
二所示之證據予以綜合判斷，認被告有原判決所載之搶奪犯行，
並以核被告此部分之犯行，係犯刑法第三百二十五條第一項之搶
奪罪，於法定刑內量處其刑，已詳其所憑證據及認定之理由。
檢察官上訴意旨雖指摘原判決違法，惟查刑事訴訟法第三百七十
九條第十款所謂應行調查之證據範圍，係以第二審審判中案內所
存在之一切證據為限，案內所不存在之證據，第二審法院並無依
職權從各方面蒐集、詳加調查之義務。原審係於九十五年五月十
八日辯論終結，並於同年六月八日宣判，而台灣板橋地方法院檢
察署檢察官以被告涉嫌於九十四年九月六日十七時十五分許，在
台北縣新莊市○○街九十號前，搶奪陳志惠之皮包，其犯行與本
件搶奪犯行有裁判上一罪之連續關係，而函請原審法院併辦，原
審係於九十五年六月八日宣判後才收到併辦意見書及相關案卷，
有法官之「案件已審結，無法併審」之批示在卷可稽，足見此併
辦之案卷資料非原審審理時卷內之證據資料，原審自無從審酌，
上訴意旨謂原審未及審酌為違法，自非合法之上訴理由，其上訴
為違背法令上之程式，應予駁回。
(二)、被告之上訴部分：
查第三審上訴書狀，應述上訴之理由，其未述者，得於提起
上訴後十日內補提理由書於原審法院，已逾上述期間，而於第三
審法院未判決前仍未提出上訴理由書狀者，第三審法院應以判決
駁回之，刑事訴訟法第三百八十二條第一項、第三百九十五條後
段規定甚明。本件上訴人即被告因犯刑法第三百二十五條第一項
之搶奪案件，不服原審判決，於九十五年六月二十二日提起上訴
，並未述理由，迄今逾期已久，於本院未判決前仍未提出，依
上開規定，其上訴自非合法，應予駁回。
二竊盜部分：
按刑事訴訟法第三百七十六條所列各罪之案件，經第二審判決者
，不得上訴於第三審法院，法有明文。本件上訴人即被告所犯刑
法第三百二十一條第一項第四款加重竊盜之罪部分，核屬刑事訴
訟法第三百七十六條第二款之案件，依首開說明，既經第二審判
決，自不得上訴於第三審法院。縱此部分與搶奪部分有牽連關係
，依原審判決時之刑法，為裁判上一罪，但搶奪部分之上訴為不
合法，本院應從程序上予以駁回，而無從為實體上判決，對於輕
罪部分之此部分，亦無從適用審判不可分原則，為實體上審判，
上訴人竟復提起上訴，顯為法所不許，應予駁回。
據上論結，應依刑事訴訟法第三百九十五條，判決如主文。
中    華    民    國  九十五  年    八    月   十七   日
                      最高法院刑事第九庭
                          審判長法官  陳  正  庸
                                法官  賴  忠  星
                                法官  王  居  財
                                法官  林  開  任
                                法官  林  立  華
      本件正本證明與原本無異
                                      書  記  官
中    華    民    國  九十五  年    八    月  二十四  日
                                                     Ｒ


司法院資訊處製作；財團法人民間司法改革基金會備份。
